【裁判字號】    92,訴,1065
【裁判日期】    920723
【裁判案由】    毒品危害防制條例
【裁判全文】
臺灣高雄地方法院刑事判決                        九十二年度訴字第一六五號
    公  訴  人  臺灣高雄地方法院檢察署檢察官
    被      告  甲○○
右被告因違反毒品危害防制條例案件，經檢察官提起公訴（九十二年度毒偵字第九五
九號），本院判決如左：
    主  文
甲○○連續施用第一級毒品，累犯，處有期徒刑拾月。扣案摻含第一級毒品海洛因之
夾鏈袋壹只，沒收銷燬之。
    事  實
一、甲○○前因違反肅清煙毒條例及麻醉藥品管理條例等案件，分別經本院判處有期
    徒刑三年三月及四月確定，並於民國八十七年十一月三日執行完畢。又於八十七
    年間因施用毒品案件，經本院依職權裁定送觀察、勒戒後，認有繼續施用毒品之
    傾向，復經本院裁定令入強制戒治處所施以強制戒治，嗣經執行強制戒治期滿，
    本院於八十九年十二月二十六日，以八十七年度易字第三二三六號判處免刑確定
    。詎甲○○仍不知悔改，復基於施用第一級毒品海洛因之概括犯意，連續自九十
    二年一月三十日某時起至同年二月六日上午十時許止，在其位於高雄市○鎮區○
    ○街一一四巷二弄七之四號之住處，以將海洛因摻水用注射針筒注射之方式，施
    用第一級毒品海洛因，期間約每天施用一次，為警於九十二年二月六日十七時二
    十分許，在高雄市○○區○○路與中華路路口查獲而經採尿查驗，並扣得摻含第
    一級毒品海洛因之夾鏈袋一只，始悉上情。
二、案經高雄市政府警察局移送臺灣高雄地方法院檢察署檢察官偵查起訴。
    理  由
一、訊據被告甲○○對右揭連續施用第一級毒品海洛因之事實，坦承不諱，且查：
（一）被告於九十二年二月六日經警採集之尿液送驗結果，確呈嗎啡陽性反應（以免
      疫學分析法為初步檢驗，佐以ＧＣ＼ＭＳ氣相層析＼質譜儀分析法為確認檢驗
      ）等情，有保安警察大隊刑案移送專責組偵辦毒品危害防制條例嫌疑人尿液採
      證代碼表（編碼：Ｌ專－九二○七六號）、高雄市立凱旋醫院九十二年二月二
      十四日之高市凱醫檢字第○○八六五號煙毒尿液檢驗成績書各乙紙可憑；又扣
      案之夾鏈袋一只，經送高雄醫學大學附設中和紀念醫院檢驗結果，呈海洛因陽
      性反應之事實，亦有該院九十二年五月十二日之報告編號九二○五－二九號檢
      驗報告一紙在卷足參，是被告確有施用第一級毒品海洛因之行為無訛。
（二）參諸醫學臨床實驗及根據英國藥學會出版之文獻Isolation and Indentifica-
      tion of Drugs乙書第二九三頁載明：海洛因經注射入人體後，在體內迅速水
      解成6- MonoacetyI morphine，再緩緩繼續水解成嗎啡，然後再循嗎啡之代謝
      方式排出，同書第四三一～四三二頁並載有：嗎啡經注射入人體後，約百分之
      五十以上於八小時內自尿中排出，至二十四小時排出約百分之九十，但四十八
      小時後仍有微量可檢出等語。此外，按通常健康成人一次注射嗎啡十五公絲，
      而以現行採用蟻醛酸試液及鉬鋑銨酸試液檢檢驗其尿液時，注射後八小時內所
      排尿液易於檢出；八小時至二十四小時，視其取尿時間及尿量多寡，可能檢出
      ；至二十四小時以後所排之尿液，用上述方法已難檢出，亦據行政院衛生署藥
      物食品檢驗局七十三年十一月三十日（73）藥檢壹字第○三○二二一號函釋在
      案，足認被告上開自白稱其自九十二年一月三十日某時起至同年二月六日上午
      十時許止，連續在其上開住處，施用第一級毒品海洛因等語，核與事實相符，
   堪可採信。
（三）被告前於八十七年間因施用毒品案件，經本院依職權裁定送觀察、勒戒後，認
      有繼續施用毒品之傾向，復經本院裁定令入強制戒治處所施以強制戒治，嗣執
      行強制戒治期滿，由本院於八十九年十二月二十六日，以八十七年度易字第三
      二三六號判處免刑確定之事實，有本院前開判決書、本院被告院內索引卡紀錄
      表與臺灣高雄地方法院檢察署刑案資料查註記錄表各一份在卷可按，綜上所述
      ，被告於前開本院免刑判決確定後五年內復施用第一級毒品之事證明確，其所
      為核與毒品危害防制條例第二十三條第二項之規定相符，應予依法論科。
二、按海洛因為毒品危害防制條例第二條第二項第一款所明定之第一級毒品，故核被
    告所為，係犯同條例第十條第一項之施用第一級毒品罪。被告施用第一級毒品前
    持有毒品之行為，本應論以持有之罪，惟持有毒品之行為由其後施用毒品之行為
    所吸收，不另論罪。被告先後施用第一級毒品之行為，時間緊接，所犯罪名相同
    ，顯係出於概括犯意為之，為連續犯，依刑法第五十六條之規定以一罪論，並依
    法加重其刑。又被告前因違反肅清煙毒條例及麻醉藥品管理條例等案件，分別經
    本院判處有期徒刑三年三月及四月確定，並於八十七年十一月三日執行完畢，有
    臺灣高等法院被告全國前案紀錄表附卷足憑，其於受有期徒刑執行完畢後，五年
    以內再犯最重本刑為有期徒刑以上之本罪，為累犯，依刑法第四十七條之規定，
    加重其刑，並依法遞加之。爰審酌被告前因犯毒品危害防制條例案件經強制戒治
    期滿，為免刑判決確定後，仍未能徹底戒絕毒品，再犯本件施用毒品罪，顯見其
    無戒毒悔改之意，惟念其施用毒品之次數、時間久暫及施用毒品乃自戕一己之身
    體健康，尚未對他人造成危害，且犯後已坦承犯行，態度良好等一切情狀，量處
    如主文所示之刑。至扣案之夾鏈袋一只，經送驗後確呈毒品海洛因陽性反應，業
    如前述，因其上摻含之毒品海洛因已無從析離，應視為毒品，爰依毒品危害防制
    條例第十八條第一項前段規定，併予宣告沒收銷燬之。
據上論斷，應依刑事訴訟法第二百九十九條第一項前段，毒品危害防制條例第十條第
一項、第十八條第一項前段，刑法第十一條、第五十六條、第四十七條，判決如主文
。
本案經檢察官姜麗儒到庭執行職務。
中      華      民      國    九十二    年      七      月    二十三    日
                                  臺灣高雄地方法院刑事第二庭
                                        審判長法  官  莊崑山
                                              法  官  孫啟強
                                              法  官  曾鴻文
右正本證明與原本無異。
如不服本判決，應於判決送達後十日內，向本院提出上訴狀。
                                              書記官    王高山
中    華    民    國      九十二      年      七      月      二十四    日


司法院資訊處製作；財團法人民間司法改革基金會備份。
